臺灣臺中地方法院刑事判決　96年度易字第4957號
公　訴　人　臺灣臺中地方法院檢察署檢察官
被　　　告　己○○
　　　　　　　　　　（現於臺灣臺中看守所羈押中）
上列被告因竊盜案件，經檢察官提起公訴（九十六年度偵字第二
○一五六號），本院判決如下：
    主    文
己○○攜帶兇器，毀壞門扇竊盜，累犯，處有期徒刑拾月，減為
有期徒刑伍月；又竊盜，累犯，處有期徒刑伍月；又竊盜，累犯
，處有期徒刑伍月；又竊盜，累犯，處有期徒刑伍月。應執行有
期徒刑壹年伍月。
    犯罪事實
一、己○○曾犯竊盜罪，經本院於民國九十四年十一月二十八日
    以九十四年度易字第一四七三號判處有期徒刑五月確定，於
    九十五年八月三十一日執行完畢。復又犯竊盜罪，經本院於
    九十五年十一月十三日以九十五年度簡字第二三二號判處有
    期徒刑五月確定，於九十六年五月十五日執行完畢。仍不知
    警惕，復意圖為自己不法所有，分別基於竊盜犯意，為下列
    竊盜犯行：
  (一)於九十五年十一月十五日十三時許，持客觀上可資為兇器使
    用之鐵質螺絲起子一把，翹開乙○○位於臺中縣沙鹿鎮○○
    里○○○街五一號住處頂樓鐵門，侵入乙○○住處竊取金飾
    戒指、項鍊、手鍊及信用卡三張（卡號分別為000000
    0000000000、000000000000000
    0、0000000000000000號），得手後，將
    竊得之金飾戒指、項鍊、手鍊變賣後，花用殆盡。
  (二)於九十六年七月初某日，侵入臺中縣沙鹿鎮○○路二四八之
    六號戊○○住處，竊取戊○○之子童韋翔所有之信用卡四張
    。（卡號分別為0000000000000000、00
    00000000000000、00000000000
    00000、0000000000000000號）
  (三)於九十六年八月二十四日十時二十七分許，在臺中縣沙鹿鎮
    ○○里○○路六九號現代游泳池內，竊取丁○○、丙○○置
    於游泳池附設置物箱內之學生證二張、現金新臺幣（下同）
    三百元。
  (四)於九十六年八月二十六日十一時三十分許，在臺中縣沙鹿鎮
    ○○里○○路六九號現代游泳池內，竊取甲○○置於游泳池
    附設置物箱內之行動電話一支、現金一百六十元及浴巾一條
    。
二、嗣於九十六年八月二十六日十一時三十分許，己○○在臺中
    縣沙鹿鎮○○里○○路六九號竊得甲○○上開物品後，仍在
    該處逗留，因行跡可疑為游泳池人員蔡清政發現而報警處理
    ，經警命己○○提出身上物品，己○○始提出所竊之前開信
    用卡共七張、現金一百六十元及行動電話一支。
三、案經被害人甲○○、乙○○、戊○○、丙○○、丁○○訴由
    臺中縣警察局清水分局報告臺灣臺中地方法院檢察署檢察官
    偵查起訴。
    理    由
一、按被告以外之人於審判外之言詞或書面陳述，除法律有規定
    者外，不得作為證據，刑事訴訟法第一百五十九條第一項定
    有明文，此即學理上所稱之「傳聞證據排除法則」，而依上
    開法律規定，傳聞證據原則上固無證據能力，但如法律別有
    規定者，即例外認有證據能力。又被告以外之人於審判外之
    陳述，雖不符合同法第一百五十九條之一至第一百五十九條
    之四之規定，但經當事人於審判程序同意作為證據，法院審
    酌該言詞陳述或書面陳述作成時之情況，認為適當者，亦得
    為證據，當事人、代理人或辯護人於法院調查證據時，知有
    第一百五十九條第一項不得為證據之情形，而未於言詞辯論
    終結前聲明異議者，視為有前項之同意，此觀諸同法第一百
    五十九條之五規定甚明。查本判決所引用之證人即被害人甲○○、乙○○、戊○○、丙○○、丁○○等人於警詢及偵查
    中所為之證述，均屬於審判外之陳述，為傳聞證據，然被告
    於本院審理時未表示意見，顯不予爭執，且迄至言詞辯論終
    結前亦未曾聲明異議，本院審酌上開證據資料製作時之情況
    ，尚無違法不當及證明力明顯過低之瑕疵，亦認為以之作為
    證據應屬適當，且指訴內容係針對被告是否竊盜之事，為證
    明本案犯罪事實所必要，於本院審理時亦已賦予檢察官及被
    告實施交互詰之機會，該偵查筆錄及警詢筆錄內容之憑信性
    應已足擔保，故揆諸上開規定，爰依刑事訴訟法第一百五十
    九條之五規定，認上揭證據資料均例外認有證據能力，合先
    敘明。
二、訊據被告己○○固坦承確於上開時、地四次竊盜之犯行，然
    矢口否認於犯罪事實一、(一)中同時竊取被害人乙○○所有之
    金飾戒指、項鍊、手鍊等物，辯稱略以：伊確實於當時持螺
    絲起子一把，翹開被害乙○○位於臺中縣沙鹿鎮○○里○○○街五一號住處頂樓鐵門進入屋內竊盜，但只有偷信用卡，
    沒有偷金飾等物云云。然查，被告於犯罪事實一、(一)之時、
    地竊盜時，亦竊得金飾戒指、項鍊、手鍊等物，業據被告己○○於九十六年八月二十六日警詢時（見警卷第三頁）、九
    十六年八月二十六日偵查中（見偵查卷第七頁）自白不諱，
    被告於偵查中並稱「‧‧‧金飾已經賣掉了，錢都花掉了，
    給我爸爸角醫藥費‧‧‧」等語，對於將竊得金飾等物變賣
    後所得之金錢流向亦陳述明確，苟被告確實未曾竊得金飾，
    豈可能應答內容如此流暢及明確。且被害人乙○○於警詢及
    偵查中亦均指稱確實有金飾等物遭竊，與被告自白部分互核
    相符，是被告於警詢及偵查中之自白，應與事實較為相符，
    被告於本院審理時翻異前供，否認於被害人乙○○住處竊得
    金飾等物，顯係事後卸責之詞，不足採信。至於被告所犯之
    其於竊盜部分之犯罪事實（含犯罪事實一、(一)中攜帶兇器毀
    壞門鎖竊取信用卡三張部分），業據被告於偵查中及本院審
    理時坦承不諱，核與被害人甲○○、乙○○、戊○○、丙○○、丁○○及證人蔡清政分別於警詢、偵查中證述之情節相
    符，並有扣押筆錄、扣押物品目錄表及扣押物品收據各一份
    、贓物認領保管單三張、行竊及贓物照片六張附卷可稽，被
    告此部分自白犯罪，應與事實相符。因而認本件事證明確，
    被告四次竊盜犯行，均堪認定。
三、按刑法第三百二十一條第一項第三款之攜帶兇器竊盜罪，係
    以行為人攜帶兇器竊盜為其加重條件，此所謂兇器，其種類
    並無限制，凡客觀上足對人之生命、身體、安全構成威脅，
    具有危險性之兇器均屬之，且祇須行竊時攜帶此種具有危險
    性之兇器為已足，並不以攜帶之初有行兇之意圖為必要。本
    件被告於犯罪事實一、(一)中所持用螺絲起子一把（未據扣案
    ），依被告所稱均係金屬材質製成，質地堅硬，且足以剪斷
    電線、破壞鐵門，如持以揮舞應足以傷人生命、身體，客觀
    上自可供作兇器使用，核被告己○○就犯罪事實一、(一)所為
    ，係犯刑法第三百二十一條第一條第二款、第三款加重竊盜
    罪，就犯罪事實一、(二)(三)(四)所為，則均係犯同法第三百二十
    條第一項竊盜罪。被告所犯上開各四罪間，犯意各別，行為
    互殊，應予分論併罰。被告曾因犯竊盜罪，經本院於九十四
    年十一月二十八日以九十四年度易字第一四七三號判處有期
    徒刑五月確定，於九十五年八月三十一日執行完畢，有臺灣
    高等法院被告全國前案紀錄表及臺灣臺中地方法院檢察署刑
    案資料查註紀錄表可參，其於前案執行完畢五年內，故意再
    犯本案有期徒刑以上之四罪，均為累犯，依刑法第四十七條
    第一項之規定各加重其刑。爰審酌被告己○○之素行不佳，
    且不思循正途，獲取生活所需，為圖一己之便，而竊取他人
    之財產，惡行非輕，所犯竊盜次數達四次，法治觀念淡薄，
    及其犯後於警詢、檢察官偵查中曾坦承犯行，於本院審理時
    雖承認自己竊盜犯行，然否認竊取被害人乙○○所有之金飾
    等物，並審酌其犯罪之動機、目的、所用之手段、所竊盜之
    財物金額不高等一切情狀，分別量處如主文所示之刑，以資
    懲儆。又被告於犯罪事實一、(一)之犯罪時間，係在九十六年
    四月二十四日之前，此部分所犯合於中華民國九十六年度罪
    犯減刑條例第二條第一項第三款規定之減刑條件，應依該條
    例規定減其宣告刑二分之一之如主文所示之刑，並與不應減
    刑之其他犯罪所示之刑，定其應執行之刑。
據上論斷，應依刑事訴訟法第二百九十九條第一項前段，刑法第
第三百二十條第一項、第三百二十一條第一項第二款、第三款、
第四十七條第一項、第五十一條第五款，刑法施行法第一條之一
，中華民國九十六年罪犯減刑條例第二條第一項第三款、第七條
、第十條第一項、第十一條，判決如主文。
本案經檢察官張桂芳到庭執行職務。
中　　華　　民　　國　　96　　年　　10　　月　　26　　日
                刑事第七庭  法　官  張清洲
以上正本證明與原本無異。
如不服本判決，應於收送達後十日內向本院提出上訴書狀（應敘
述具體理由並附繕本）。
上訴書狀如未敘述理由，應於上訴期間屆滿後二十日內補提理由
書於本院。
                            書記官　沈筱玲
中　　華　　民　　國　　96　　年　　10　　月　　26　　日
附錄論罪科刑法條
中華民國刑法第320條
（普通竊盜罪、竊佔罪）
意圖為自己或第三人不法之所有，而竊取他人之動產者，為竊盜
罪，處5年以下有期徒刑、拘役或5百元以下罰金。
意圖為自己或第三人不法之利益，而竊佔他人之不動產者，依前
項之規定處斷。
前二項之未遂犯罰之。
中華民國刑法第321條
（加重竊盜罪）
犯竊盜罪而有左列情形之一者，處6月以上、5年以下有期徒刑：
一、於夜間侵入住宅或有人居住之建築物、船艦或隱匿其內而犯
    之者。
二、毀越門扇、牆垣或其他安全設備而犯之者。
三、攜帶兇器而犯之者。
四、結夥三人以上而犯之者。
五、乘火災、水災或其他災害之際而犯之者。
六、在車站或埠頭而犯之者。
前項之未遂犯罰之。
